臺灣新北地方法院刑事判決
111年度審訴字第1081號
公  訴  人  臺灣新北地方檢察署檢察官
被      告  游捷安



上列被告因詐欺案件，經檢察官提起公訴（111年度偵字第33297
號），被告於準備程序中就被訴事實為有罪之陳述，經本院合議
庭裁定改以簡式審判程序審理，判決如下：
    主  文
丙○○犯三人以上共同詐欺取財罪，處有期徒刑壹年壹月。
    事實及理由
一、丙○○自不詳時間起，加入真實姓名年籍不詳、暱稱「俊」、
    「朱小姐」成年人所屬之詐欺集團（無證據證明有未成年人
    ），擔任該集團取簿手工作，負責收取該集團詐欺被害人所
    需之金融機構提款卡後，交與負責提領被害人遭詐欺款項之
    車手。嗣丙○○、「俊」、「朱小姐」及其他詐欺集團成員，
    共同意圖為自己不法之所有，基於三人以上詐欺取財之犯意
    聯絡，先由該集團某成員及「朱小姐」，於民國110年12月1
    0日，接續向甲○○佯稱：可提供家庭代工之工作機會，惟須
    先提供金融機構帳戶提款卡始能向廠商訂貨云云，甲○○信以
    為真，遂於同年月11日15時11分許，將向永豐商業銀行申辦
    之帳號0000000000000000號帳戶及向玉山商業銀行申辦之帳
    號0000000000000號帳戶之金融卡，寄至新北市○○區○○路000
    號統一超商昇陽門市，並另行告知上開金融卡之密碼予詐欺
    集團某成員。而丙○○則依「俊」之指示，於110年12月14日1
    2時4分許，前往上開門市領取裝有上開金融卡之包裹，並將
    包裹放在臺北市萬華區康定路上某日租套房內。
二、證據：
  ㈠被告丙○○於警詢、偵查、本院準備程序及審理時之自白。
  ㈡告訴人甲○○於警詢中之指訴。
  ㈢被告取貨之監視器畫面翻拍照片、統一超商貨態查詢系統翻
    拍照片及告訴人提供之通訊軟體對話內容。　　
三、論罪科刑：
  ㈠觀諸本案詐欺犯罪型態，係由多人縝密分工方能完成之集團
    性犯罪，包括「俊」、「朱小姐」、向告訴人實行詐術者，
    復加上被告自己，犯案人數至少三人以上，被告對上開事實
    亦不爭執。是核被告所為，係犯刑法第339條之4第1項第2款
    之三人以上共同犯詐欺取財罪。又被告與「俊」、「朱小姐
    」及其他詐欺集團成員間，就本案犯行間，有犯意聯絡及行
    為分擔，應論以共同正犯。
  ㈡爰審酌被告於109年間，因毒品案件經法院論罪科刑及執行完
    畢紀錄，有臺灣高等法院被告前案紀錄表附卷可稽，素行非
    佳，不思以正當途徑獲取所需，竟擔任俗稱詐欺集團取簿手
    之工作，率爾共同為本案犯行，致告訴人受騙而交付金融機
    構帳戶之金融卡及密碼，所為應予非難，惟念被告犯後坦承
    犯行，態度尚可，然迄未能與告訴人達成和解或賠償損害，
    兼衡個人戶籍資料查詢結果註記被告高職肄業之教育程度、
    於警詢中自陳勉持之家庭經濟狀況、素行、犯罪之動機、目
    的、手段、共同犯罪之參與程度、告訴人所受損害、與本案
    相近時期另犯同類案件現由法院審理中等一切情狀，量處如
    主文欄所示之刑。
據上論斷，應依刑事訴訟法第273條之1第1項、第299條第1項前
段，判決如主文。
本案經檢察官乙○○提起公訴，檢察官宋有容到庭執行職務。
中　　華　　民　　國　　111 　年　　9　 　月　　26　　日
                  刑事第二十三庭  法  官  龔書安
上列正本證明與原本無異。
如不服本判決，應於判決送達後20日內敘明上訴理由，向本院提
出上訴狀 (應附繕本) ，上訴於臺灣高等法院。其未敘述上訴理
由者，應於上訴期間屆滿後20日內向本院補提理由書「切勿逕送
上級法院」。
                                  書記官  石秉弘
中　　華　　民　　國　　111 　年　　9 　　月　　27　　日
附錄本案論罪科刑法條全文：
中華民國刑法第339條之4
犯第339條詐欺罪而有下列情形之一者，處1年以上7年以下有期
徒刑，得併科1百萬元以下罰金：
一、冒用政府機關或公務員名義犯之。
二、三人以上共同犯之。
三、以廣播電視、電子通訊、網際網路或其他媒體等傳播工具，
    對公眾散布而犯之。
前項之未遂犯罰之。